# 陈斑:以人民币分配外方利润如何处理?

提问人：5566 时间：2010-12-12 21:48:45
外方股东直接将人民币利润提走,也不通过银行换成外汇汇出。这样是否合法？在外汇收支情况表中如何反映？是否列作“非外汇形式资产”？

回答人：chenyiwei
这种做法的合规性可能有较大的问题，尤其是这种情况会造成事实上的外方投资者持有人民币变相滞留境内形成“热钱”，在目前严厉打击热钱的背景下，法律风险较大。除非外方投资者经过外管局核准后把从本企业分得的人民币利润再投资于其他外商投资企业，否则不可以这样操作。

回答人：chenyiwei
回复 板凳 5566 的帖子建议放在“其他资产”中。如果由此导致“其他资产”超比例，需作适当披露及考虑对审核意见类型的影响。